【裁判字號】    97,裁,249
【裁判日期】    970110
【裁判案由】    退除給與
【裁判全文】
最  高  行  政  法  院  裁  定
                                     97年度裁字第00249號
上  訴  人  甲○○
被 上訴 人  國防部空軍司令部
代  表  人  乙○○
上列當事人間退除給與事件，上訴人對於中華民國96年3月30日
臺北高等行政法院95年度訴字第3536號判決，提起上訴，本院裁
定如下：
    主  文
上訴駁回。
上訴審訴訟費用由上訴人負擔。
    理  由
一、按對於高等行政法院判決之上訴，非以其違背法令為理由，
    不得為之，行政訴訟法第242條定有明文。依同法第243條第
    1項規定，判決不適用法規或適用不當者，為違背法令；而
    判決有同條第2項所列各款情形之一者，為當然違背法令。
    是當事人以高等行政法院判決有不適用法規或適用法規不當
    為上訴最高行政法院之理由時，其上訴狀或理由書應有具體
    之指摘，並揭示該法規之條項或其內容。如以行政訴訟法第
    243條第2項所列各款情形為理由時，其上訴狀或理由書，應
    揭示合於該條項各款之事實，如未依此項方法表明者，即難
    認為已對高等行政法院判決之違背法令有具體之指摘，其上
    訴自難認為合法。
二、本件上訴人於民國64年3月1日以少校軍階退伍，軍官年資共
    計20年4月7日，奉核定支領退休俸81%俸率。嗣行政院國軍
    退除役官兵輔導委員會於78年5月間同意上訴人輔導就業，
    被上訴人即依陸海空軍軍官服役條例施行細則（下稱服役條
    例施行細則）第24條第2項之規定，自78年7月1日起停發其
    退休俸，並於80年5月間核定支領退伍金新台幣（下同）534
    ,030元。嗣上訴人請求被上訴人自78年7月1日起恢復發給退
    休俸並補發其利息，被上訴人則以95年5月11日空規字第095
    0004993號函否准所請。
三、本件上訴雖以原審判決違背法令為由，惟核其上訴理由狀所
    載內容，係以被上訴人所主張之兩次行政處分，均未見其提
    出送達與否之證明，實有違舉證之責任。又服役條例施行細
    則第24條第2款屬於應依法律訂定之事項，不得僅以行政命
    令定之，且該規定已牴觸母法即服役條例第26條規定，故應
    屬無效，原審法院自當依法停止審判，請求司法院大法官解
    釋；再者，原審法院未經言詞辯論即逕予判決亦有不當等理
    由，無非就原審取捨證據、認定事實之職權行使，指摘其為
    不當，並就原審已論斷者，泛言未論斷，或就原審所為論斷
    ，泛言其論斷違反論理及經驗法則，核屬對於法令規範意旨
    之誤解，而未具體表明原判決合於不適用法規、適用法規不
    當或行政訴訟法第243條第2項所列各款之情形，難認為對原
    審判決之如何違背法令已有具體之指摘，依首揭說明，其上
    訴為不合法，應予駁回。
四、依行政訴訟法第249條第1項前段、第104條、民事訴訟法第
    95條、第78條，裁定如主文。
中    華    民    國    97    年    1     月    10    日
                    最高行政法院第五庭
                        審判長法官  劉  鑫  楨
                              法官  侯  東  昇
                              法官  林  樹  埔
                              法官  劉  介  中
                              法官  戴  見  草
以  上  正  本  證  明  與  原  本  無  異
中    華    民    國    97    年    1     月    10    日
                              書記官  吳  玫  瑩


司法院資訊處製作；財團法人民間司法改革基金會備份。
